# 请教陈版，明股实债的出资方该如何核算？

提问人：gpqg 时间：2018-02-04 14:09:46
请教陈版，明股实债的出资方该如何核算？谢谢！

回答人：chenyiwei
尽管在最高层母公司的合并报表层面的结果可能是一致的，但其中每个公司的单户报表及较低级母公司的合并报表的核算及列报会受到具体条款影响而差异很大。本版面上对此问题讨论很多，请先自行搜索。